Inventaris van het archief van de Stichting Landelijke Bezettingsschade, (1938) 1941-1945 en Stichting Beheer Landbouwgronden, 1946-1982 (1988)
Nationaal Archief, Den Haag
- STUKKEN BETREFFENDE AFZONDERLIJKE ONDERWERPEN, 2
  - Taak, 2.2
    - Vorderingen, schadeloosstellingen en beheer ten behoeve van vliegvelden, 2.2.3
      - Vliegvelden op naam, 2.2.3.2
        - Deelen, 2.2.3.2.03
          - Stukken betreffende het vorderen van grond ten behoeve van het vliegveld, 1943-1956; 326-328; 1 pak en 2 omslagen
            - Taxatie van gronden, met kaarten 1947-1951, 328
          - Stukken betreffende de totstandkoming van schaderapporten voor oorlogsschade aan onroerende goederen, 1944-1949; 329; 1 omslag
          - Stukken betreffende geven van toestemming tot het oprichten van opstallen op en rondom het vliegveldterrein, 1946-1951; 330; 1 omslag
          - Stukken betreffende het vaststellen van de begrenzing van het vliegveldterrein, 1946-1952; 331; 1 omslag
          - Stukken betreffende het verpachten van grond op en rondom het vliegveldterrein, 1946-1952; 332-335; 1 pak en 3 omslagen
            - Pachtovereenkomsten voor boerderijen 1947-1949, 332
            - Langjarige verpachtingen 1948-1949, 333
            - Langjarige verpachting binnen de militaire grenzen 1948-1952, 334
            - Verpachtingen over de jaren 1946-1951, 335; pak
          - Stukken betreffende vaststelling van het kadastrale plan ten behoeve van de inmeting van het vliegveldcomplex, met kaarten, 1946-1953; 336; 1 pak
          - Stukken betreffende de verkoop van het vliegveld aan het Bureau Aanleg, Beheer en Onderhoud van Vliegvelden (BABOV), 1946-1958; 337; 1 pak
          - Stukken betreffende het bouwen van boerderijen op de landbouwgronden behorende bij het vliegveld, 1947-1950; 338-340; 3 pakken
            - Algemeen, 338
            - Object 1 - object 4, 339
            - Object 5 - object 7, 340
          - Stukken betreffende het schadeloosstellen van particulieren voor het vorderen van grond ten behoeve van teruggave van wegen aan de gemeente Arnhem, met kaarten, 1947-1957; 341; 1 pak
          - Maandverslagen van de werkzaamheden van de directie vliegveld Deelen, 1948-1949; 342; 1 omslag
          - Stukken betreffende de aanbesteding van de aanleg van een uitweg voor het gebied van Peletier op "De Kop van Deelen", 1948-1954; 343; 1 pak
          - Stukken betreffende het vestigen van servituten op en rondom het vliegveld, 1948-1954; 344; 1 omslag
          - Stukken betreffende vaststelling van het plan voor de afwatering van landbouwgronden en het wegenstelsel op en rondom het vliegveldterrein, 1948-1954; 345; 1 pak
        - Eelde, 2.2.3.2.04
          - Stukken betreffende het vorderen van grond ten behoeve van het vliegveld, 1944-1953; 346-348; 1 pak en 2 omslagen
            - Rapport van de Nederlandse Heidemaatschappij omtrent de begrenzing van gronden, door de Duitse Wehrmacht gevorderd, waarbinnen eventueel landbouwkundig herstel mogelijk is, met bijlagen 1944-1949, 346
            - Kaarten met overzichten inzake de vorderingen van de gronden ten behoeve van het vliegveld 1944-1953, 347.1-347.34; pak
              34 tekeningen, apart geborgen.
              - blad 1, 347.1
              - blad 2, 347.2
              - blad 3, 347.3
              - blad 4, 347.4
              - blad 5, 347.5
              - blad 6, 347.6
              - blad 7, 347.7
              - blad 8, 347.8
              - blad 9, 347.9
              - blad 10, 347.10
              - blad 11, 347.11
              - blad 12, 347.12
              - blad 13, 347.13
              - blad 14, 347.14
              - blad 15, 347.15
              - blad 16, 347.16
              - blad 17, 347.17
              - blad 18, 347.18
              - blad 19, 347.19
              - blad 20, 347.20
              - blad 21, 347.21
              - blad 22, 347.22
              - blad 23, 347.23
              - blad 24, 347.24
              - blad 25, 347.25
              - blad 26, 347.26
              - blad 27, 347.27
              - blad 28, 347.28
              - blad 29, 347.29
              - blad 30, 347.30
              - blad 31, 347.31
              - blad 32, 347.32
              - blad 33, 347.33
              - blad 34, 347.34
            - Register met kaarten van het vliegveldterrein 1950-1953, 348.1-348.4
              - blad 1, 348.1
              - blad 2, 348.2
              - blad 3, 348.3
              - blad 4, 348.4
          - Stukken betreffende het verpachten van grond op en rondom het vliegveld, 1945-1955; 349-353; 5 omslagen
            - Verpachting van het voormalige militair oefenterrein Donderse veld aan gedupeerde boeren 1945-1947, 349
            - Algemeen 1946-1950, 350
            - Verpachting van gronden binnen de burgerluchtvaartgrens 1947-1952, 351
            - Pachtcontracten 1948-1955, 352
            - Langjarige verpachting 1954-1955, 353
          - Stukken betreffende het verhuren van gronden en eventuele opstallen aan particulieren, 1947-1959; 354; 1 omslag
          - Stukken betreffende het voorbereiden en uitvoeren van werkzaamheden inzake het plan wegen- en waterlopen rondom het vliegveld, 1948-1953; 355; 1 omslag
          - Schade-afhandelingsdossiers, 1948-1956; 356-368; 13 pakken
            - A - Bere, 356
            - Berg - Bon, 357
            - Bos - Bui, 358
            - Bul - Eelder Woningbouw, 359
            - Eelde, gemeente - Harm, 360
            - Hart - Hom, 361
            - Hil - Kl, 362
            - Ko - Lun, 363
            - Lut - Nie, 364
            - Nijd - Nijl, 365
            - O - Sch, 366
            - Sm - T, 367
            - V - Z, 368
          - Stukken betreffende het vaststellen van de schadeloosstelling inzake vordering van gronden, 1949-1953; 369; 1 omslag
          - Stukken betreffende het aankopen van gronden ten behoeve van het vliegveld, 1949-1956; 370-371; 2 omslagen
            - 1949-1950, 370
            - 1952-1956, 371
          - Stukken betreffende het verkopen van grond rondom het vliegveld, B-H, 1950-1960; 372; 1 omslag
            Openbaarheid beperkt tot 1 januari 2036
          - Stukken betreffende het ruilen van gronden tussen een particulier de NV Luchtvaartterrein door tussenkomst van SBL, 1952-1956; 373; 1 omslag
        - Eindhoven, 2.2.3.2.05
          - Stukken betreffende het vorderen van gronden voor de aanleg van het vliegveldcomplex, 1946-1968; 374-375; 2 pakken
            - Kaarten en tekeningen, 374
              65 tekeningen, apart geborgen
              - blad 1, 374.1
              - blad 2, 374.2
              - blad 3, 374.3
              - blad 4, 374.4
              - blad 5, 374.5
              - blad 6, 374.6
              - blad 7, 374.7
              - blad 8, 374.8
              - blad 9, 374.9
              - blad 10, 374.10
              - blad 11, 374.11
              - blad 12, 374.12
              - blad 13, 374.13
              - blad 14, 374.14
              - blad 15, 374.15
              - blad 16, 374.16
              - blad 17, 374.17
              - blad 18, 374.18
              - blad 19, 374.19
              - blad 20, 374.20
              - blad 21, 374.21
              - blad 22, 374.22
              - blad 23, 374.23
              - blad 24, 374.24
              - blad 25, 374.25
              - blad 26, 374.26
              - blad 27, 374.27
              - blad 28, 374.28
              - blad 29, 374.29
              - blad 30, 374.30
              - blad 31, 374.31
              - blad 32, 374.32
              - blad 33, 374.33
              - blad 34, 374.34
              - blad 35, 374.35
              - blad 36, 374.36
              - blad 37, 374.37
              - blad 38, 374.38
              - blad 39, 374.39
              - blad 40, 374.40
              - blad 41, 374.41
              - blad 42, 374.42
              - blad 43, 374.43
              - blad 44, 374.44
              - blad 45, 374.45
              - blad 46, 374.46
              - blad 47, 374.47
              - blad 48, 374.48
              - blad 49, 374.49
              - blad 50, 374.50
              - blad 51, 374.51
              - blad 52, 374.52
              - blad 53, 374.53
              - blad 54, 374.54
              - blad 55, 374.55
              - blad 56, 374.56
              - blad 57, 374.57
              - blad 58, 374.58
              - blad 59, 374.59
              - blad 60, 374.60
              - blad 61, 374.61
              - blad 62, 374.62
              - blad 63, 374.63
              - blad 64, 374.64
              - blad 65, 374.65
            - Vorderingsbescheiden, 375
        - Gilze Rijen, 2.2.3.2.06
          - Stukken betreffende het vorderen van grond ten behoeve van het vliegveld, 1940-1958; 376-382; 1 pak, 5 omslagen en 1 stuk
            - Gevolgen van het in beslagnemen van gronden door de Duitsche Weermacht rondom het vliegveld 1940-1949, 376
            - Vaststelling van de grenzen rondom het vliegveld 1944-1953, 377
            - Kaarten inzake overzichten van de vorderingen 1946-1953, 378.1-378.26; pak
              26 tekeningen, apart geborgen.
              - blad 1, 378.1
              - blad 2, 378.2
              - blad 3, 378.3
              - blad 4, 378.4
              - blad 5, 378.5
              - blad 6, 378.6
              - blad 7, 378.7
              - blad 8, 378.8
              - blad 9, 378.9
              - blad 10, 378.10
              - blad 11, 378.11
              - blad 12, 378.12
              - blad 13, 378.13
              - blad 14, 378.14
              - blad 15, 378.15
              - blad 16, 378.16
              - blad 17, 378.17
              - blad 18, 378.18
              - blad 19, 378.19
              - blad 20, 378.20
              - blad 21, 378.21
              - blad 22, 378.22
              - blad 23, 378.23
              - blad 24, 378.24
              - blad 25, 378.25
              - blad 26, 378.26
            - Het vorderen van grond van gedupeerden, die een grote hypothecaire schuld hadden bij de Rotterdamse Bankvereniging NV 1948, 379
            - Vordering van grond ten behoeve van de spoorwegaansluiting station Gilze-Rijen naar het vliegveld 1949-1950, 380
            - Vordering van grond van het voormalige Duitse vliegenierskamp "Prinsebos" bij Chaam 1949-1954, 381
            - Eindafrekening inzake vordering van grond 1958, 382; stuk
          - Stukken betreffende het verpachten van grond op en rondom het vliegveld, 1947-1958; 383-384; 2 pakken
            - Binnen de militaire grenzen 1948-1953, 383
            - 1947 - 1958 (1954 ontbreekt), 384
          - Stukken betreffende de totstandkoming van de ruilverkaveling ten behoeve van het vliegveld, 1948-1953; 385; 1 omslag
          - Schade-afhandelingsdossiers, 1948-1958; 386-389; 4 pakken
            - A - En, 386
              Openbaarheid beperkt tot 1 januari 2034
            - Ei - H, 387
            - J - Sa, 388
            - Sch - Z, 389
          - Stukken betreffende het vestigen van servituten voor kabels, leidingen en rioleringen bij verkoop of teruggave van gronden, 1949-1955; 390; 1 omslag
          - Stukken betreffende de verkoop van grond rondom het vliegveld, 1949-1958; 391-394; 1 pak en 3 omslagen
            - Bureau Aanleg, Beheer en Onderhoud van Vliegvelden 1949-1958, 391; pak
            - Rijkswaterstaat 1950-1952, 392
            - Nederlandse Spoorwegen 1951-1952, 393
            - P 1957, 394
              Openbaarheid beperkt tot 1 januari 2033
          - Stukken betreffende de aankoop van gronden ten behoeve van het vliegveldcomplex, 1950-1951; 395; 1 omslag
          - Stukken betreffende de aankoop en verkoop van mede-eigendommen aan particulieren en aan de gemeente Gilze Rijen, 1951-1958; 396; 1 omslag
          - Stukken betreffende het in gebruikgeven van grond voor een beregeningsproef uit te voeren door Stichting voor de Landbouw in Noord-Brabant, 1952-1954; 397; 1 omslag
          - Stukken betreffende het in gebruik geven van het binnenterrein van het vliegveld ten behoeve van het beweiden door schapen, 1953-1956; 398; 1 omslag
        - Havelte, 2.2.3.2.07
          - Proces-verbaal inzake de overdracht van het vliegveld van de Technische Dienst voor de Vliegvelden aan de Rijksdienst voor Landbouwherstel, 1945; 399; 1 stuk
          - Stukken betreffende het instellen van een onderzoek naar de bodemgesteldheid van het voormalig vliegveld Havelte, 1946-1949; 400; 1 omslag
          - Stukken betreffende vordering van grond ten behoeve van het vliegveld, 1946-1951; 401-405; 5 omslagen
            - Behandeling van bezwaren, welke zijn ingebracht tegen de voorgenomen vordering 1946-1948, 401
            - Vorderingsvoorstellen 1947-1951, 402
            - Lijsten van eigenaren en percelen van gevorderde grond 1948-1950, 403
            - Taxaties van gronden 1948-1951, 404
            - Voorbereiding van de vordering 1950-1951, 405
          - Stukken betreffende de verpachtingen voor de jaren 1948-1951, 406; 1 omslag
          - Schade-afhandelingsdossiers, 1948-1955; 407-413; 7 pakken
            - A - B, 407
              Openbaarheid beperkt tot 1 januari 2031
            - D - F, 408
            - G - H, 409
            - J - L, 410
            - M - Sche, 411
            - Schi, 412
            - Timu - W, 413
          - Stukken betreffende de totstandkoming van de ruilverkaveling rondom het vliegveldterrein Havelte, 1949-1950; 414; 1 omslag
          - Kaarten van het vliegveldterrein Havelte, c. 1950; 415.1-415.18; 1 pak
            18 kaarten, apart geborgen.
            - blad 1, 415.1
            - blad 2, 415.2
            - blad 3, 415.3
            - blad 4, 415.4
            - blad 5, 415.5
            - blad 6, 415.6
            - blad 7, 415.7
            - blad 8, 415.8
            - blad 9, 415.9
            - blad 10, 415.10
            - blad 11, 415.11
            - blad 12, 415.12
            - blad 13, 415.13
            - blad 14, 415.14
            - blad 15, 415.15
            - blad 16, 415.16
            - blad 17, 415.17
            - blad 18, 415.18
        - Helmond, 2.2.3.2.08
          - Stukken betreffende de afwikkeling van grenswijzigingen in kadastrale percelen in de gemeente Bakel ten behoeve van het voormalig vliegveld Helmond, 1952-1953; 416; 1 omslag
        - Hilversum, 2.2.3.2.09
          - Registers inzake vorderingen van grond ten behoeve van de aanleg van het vliegveld, met kaarten, 1946; 417; 1 omslag
        - Kooy, de, 2.2.3.2.10
          - Stukken betreffende het vorderen van grond ten behoeve van het vliegveld, 1945-1946; 418; 1 omslag
        - Leeuwarden, 2.2.3.2.11
          - Stukken betreffende het ontwerpen van een herverkavelingsplan, 1946-1950; 419; 1 omslag
          - Stukken betreffende het vorderen van grond ten behoeve van de aanleg van het vliegveld, 1946-1957; 420-425; 3 pakken, 2 omslagen en 1 stuk
            - Registers en lijsten van eigenaren en pachters 1946, 420
            - Kaarten met overzichten van vorderingen 1946-1952, 421.1-421.19
              19 kaarten, apart geborgen.
              - blad 1, 421.1
              - blad 2, 421.2
              - blad 3, 421.3
              - blad 4, 421.4
              - blad 5, 421.5
              - blad 6, 421.6
              - blad 7, 421.7
              - blad 8, 421.8
              - blad 9, 421.9
              - blad 10, 421.10
              - blad 11, 421.11
              - blad 12, 421.12
              - blad 13, 421.13
              - blad 14, 421.14
              - blad 15, 421.15
              - blad 16, 421.16
              - blad 17, 421.17
              - blad 18, 421.18
              - blad 19, 421.19
            - Vorderingen van grond 1946-1953, 422
            - Uitgevoerde taxaties 1949-1951, 423; omslag
            - Het toekennen van schadeloosstellingen 1949-1952, 424; omslag
            - Eindafrekening inzake vordering van grond 1957, 425; stuk
          - Stukken betreffende het behandelen van aanvragen voor het verrichten van werken, 1947-1949; 426; 1 omslag
          - Stukken betreffende het vestigen van servituten, 1947-1949; 427; 1 omslag
          - Stukken betreffende het ontwerpen van een plan voor de wegen- en waterlopen rond de vliegbasis, 1948-1950; 428; 1 omslag
          - Schade-afhandelingsdossiers, 1949-1952; 429-433; 5 pakken
            - A - D, 429
              Openbaarheid beperkt tot 1 januari 2028
            - F - Kui, 430
            - Kup - N, 431
            - O - V, 432
            - W - Z, 433
          - Stukken betreffende aan- en verkopen ten behoeve van werken rond de vliegbasis, 1949-1952; 434; 1 pak
          - Stukken betreffende het voltooien van de kadastrale kaarten, 1949-1952; 435; 1 omslag
        - Malden-Heumen, 2.2.3.2.12
          - Stukken betreffende de totstandkoming van de ministeriële beschikking inzake het niet meer als vliegveld gebruiken van het terrein, 1945-1947; 436; 1 omslag
          - Stukken betreffende het voorbereiden en uitvoeren van het vorderen van grond ten behoeve van het vliegveldterrein, 1946-1950; 437; 1 omslag
        - Peel, de, 2.2.3.2.13
          - Stukken betreffende het vorderen van grond ten behoeve van de aanleg van het vliegveld, 1953-1960; 438-441; 3 omslagen en 1 stuk
            - Algemeen 1953-1956, 438
            - Beantwoording van vragen van kamerlid Visch door de minister van Oorlog inzake de vordering van grond 1954, 439
            - Rapport van de bezwarencommissie over de ingebrachte bezwaren tegen het plan van de voorgenomen vordering in eigendom van gronden, met bijlagen 1954, 440
            - Eindafrekening inzake vordering van grond 1960, 441; stuk
          - Stukken betreffende de totstandkoming van de ruilverkaveling ten behoeve de aanleg van het vliegveld, 1954-1955; 442; 1 omslag
          - Schade-afhandelingsdossiers, 1954-1959; 443-447; 5 pakken
            - A - C, 443
            - D - Ku, 444
            - L - P, 445
            - R - Ve, 446
            - Vo - Z, 447
          - Stukken betreffende een overzicht van de kadastrale gegevens van het vliegveldterrein, met kaarten, 1954-1959; 448; 1 omslag
          - Stukken betreffende de overdracht van het terrein van het vliegveld aan het Ministerie van Oorlog, 1958-1959; 449; 1 omslag
        - Peest, 2.2.3.2.14
          - Stukken betreffende het vorderen van grond ten behoeve van de aanleg van het vliegveld, 1943-1949; 450-452; 1 pak en 2 omslagen
            - Algemeen, met kaarten 1943-1949, 450; pak
            - Regeling van een financiële vergoeding ten behoeve van de gemeenten Vries en Norg voor in gebruik genomen eigendommen 1944-1945, 451
            - Taxaties van gevorderde eigendommen 1945-1949, 452
          - Stukken betreffende het verpachten van grond op en rondom het vliegveld, 1944-1950; 453; 1 omslag
          - Schade-afhandelingsdossiers, 1946-1950; 454-458; 5 pakken
            - A - D, 454
              Openbaarheid beperkt tot 1 januari 2026
            - G - K, 455
            - L - R, 456
            - S - Wil, 457
            - Wit - Z, 458
          - Stukken betreffende de totstandkoming van het plan van toedeling van gronden aan voormalige eigenaars, 1947-1949; 459; 1 omslag
        - Schiphol, 2.2.3.2.15
          - Stukken betreffende de verhuur van grond rondom het vliegveld Schiphol, 1944-1952; 460; 1 omslag
          - Stukken betreffende het vorderen van grond ten behoeve van de aanleg van het vliegveld, 1939-1961; 461-472; 1 pak, 10 omslagen en 1 stuk
            - Vorderingen van grond op naam, A - Z 1939-1959, 461; pak
            - Vorderingen van grond krachtens artikel 4 van het Algemeen Vorderingsbesluit 1940 in verband met artikel 5 van het Besluit op de bezettingsschaden no. 30/1942 1941-1940, 462
            - Lijsten met overzichten van percelen gevorderde grond 1944, 463
            - Afhandeling van grondvorderingen 1946-1949, 464
            - Taxaties van opstallen en grond rondom het vliegveldterrein 1947-1948, 465
            - Overzichten van gedupeerden van de vorderingen 1947-1961, 466
            - Schadeloosstelling van pachters en eigenaar-gebruikers 1948-1950, 467
            - Schadeloosstelling aan eigenaars van gevorderde gronden 1948-1958, 468
            - Schadeloosstelling aan voormalige eigenaren 1948-1958, 469
            - Gebouwenkaart en inventarisatiestaat van het vliegveld 1949, 470; stuk
            - Aankoop van een perceel grond van het bestuur van de Haarlemmermeerpolder 1952-1955, 471
            - Voorbereiding van de onteigeningsprocedure ten behoeve van aanleg van een nieuwe startbaan 1956-1957, 472
          - Schade-afhandelingsdossiers, 1943-1959; 473-480; 8 pakken
            - A - Bo, 473
            - Br - E, 474
            - F - Ha, 475
            - He - J, 476
            - K - L, 477
            - M - Po, 478
            - Pr - Schm, 479
            - Scho - W, 480
          - Weekrapporten van de Centrale Controledienst inzake de bewaking van Schiphol, 1945; 481; 1 omslag
          - Stukken betreffende de overdracht van het vliegveld door de Luftwaffe aan de SLB, 1945; 482; 1 omslag
          - Stukken betreffende het verpachten van grond rondom het vliegveldterrein, 1945-1955; 483; 1 omslag
          - Stukken betreffende de vaststelling van de bestemming van het complex gronden in bezit van de SBL nabij het oude vliegveld Schiphol, 1945-1957; 484; 1 omslag
          - Bestekken en voorwaarden betreffende het slopen van opstallen op en egaliseren van het terrein, nabij de luchthaven Schiphol, 1946; 485.1-485.15; 1 pak
            15 tekeningen, apart geborgen.
            - blad 1, 485.1
            - blad 2, 485.2
            - blad 3, 485.3
            - blad 4, 485.4
            - blad 5, 485.5
            - blad 6, 485.6
            - blad 7, 485.7
            - blad 8, 485.8
            - blad 9, 485.9
            - blad 10, 485.10
            - blad 11, 485.11
            - blad 12, 485.12
            - blad 13, 485.13
            - blad 14, 485.14
            - blad 15, 485.15
          - Bestek en voorwaarden voor het verbeteren en verlengen van een ontwateringstocht en draineren van een terrein, nabij de westelijke hoek van het landingsterrein van het vliegveld, 1946; 486.1-486.10; 1 pak
            10 kaarten, apart geborgen.
            - blad 1, 486.1
            - blad 2, 486.2
            - blad 3, 486.3
            - blad 4, 486.4
            - blad 5, 486.5
            - blad 6, 486.6
            - blad 7, 486.7
            - blad 8, 486.8
            - blad 9, 486.9
            - blad 10, 486.10
          - Stukken betreffende de aanleg van hoogspanningskabels door het Provinciaal Elektriciteitsbedrijf Noord-Holland, met kaarten, 1946-1953; 487; 1 omslag
          - Stukken betreffende het verlenen van vergunningen door het Heemraadschap Haarlemmermeerpolder inzake het vervangen van een brug over de wegsloot langs de Aalsmeerderweg en het maken van een dam in de wegsloot langs de Vijfhuizerweg, 1946-1958; 488; 1 omslag
          - Schade-rapporten inzake oorlogsschade aan gebouwd onroerend goed, 1947; 489; 1 omslag
          - Stukken betreffende het hergraven van wegsloten in het noordoostelijke gedeelte van het vliegveldcomplex, 1948; 490; 1 omslag
          - Stukken betreffende het verkopen van gronden aan de vliegtuigenfabriek Fokker, 1948-1951; 491; 1 omslag
          - Stukken betreffende advisering omtrent de bouw van boerderijen op en rondom het vliegveld, 1951-1958; 492-495; 3 pakken en 1 omslag
            - 'Hoeve Schiphol', 1951-1958, 492-493
              - Bouw en ingebruikneming, met foto's 1951-1958, 492
              - Bestekken en voorwaarden 1955-1958, 493
            - Het bouwen van boerderijen nabij het vliegveld 1952, 494; omslag
            - Bestek en voorwaarden met kaarten inzake het bouwen van een boerderij met bijbehorende werken op een terrein te Haarlemmermeer 1955, 495.1-495.29